# 请教：代建房屋如何账务处理？

提问人：weiduckpear 时间：2017-03-21 21:01:19
A公司是B公司关联方， 2014 年B公司在A公司土地上建设办公用房，假设共支出 100 万。 2015 年 4 月A公司取得房产证。 2015 年 9 月双方约定： 2019 年 4 月-6月期间A公司把房屋过户给B公司，A公司按照同期同类型土地价格把土地使用权卖给B公司。 请问B公司该如何进行账务处理？B公司作为固定资产核算吗？还是作为长期待摊费用核算？还是作为无形资产核算？

回答人：chenyiwei
在这一系列交易完成后，B公司取得完整的土地使用权和房屋产权，分别作为无形资产和固定资产核算，即常规处理。